臺灣板橋地方法院刑事判決　　　　　　 100年度訴字第1401號
公　訴　人　臺灣板橋地方法院檢察署檢察官
被　　　告　李楨評
上列被告因違反毒品危害防制條例案件，經檢察官提起公訴（10
0 年度毒偵字第2101號），被告就被訴事實為有罪之陳述，經告
知簡式審判程序之旨，並聽取被告與公訴人之意見後，本院合議
庭裁定由受命法官獨任進行簡式審判程序，本院判決如下：
    主  文
李楨評施用第一級毒品，累犯，處有期徒刑玖月；扣案之第一級
毒品海洛因肆包（含包裝袋，驗前淨重合計零點伍零捌公克、驗
後淨重合計零點伍零陸公克），均沒收銷燬之。又施用第二級毒
品，累犯，處有期徒刑伍月。應執行有期徒刑壹年；扣案之第一
級毒品海洛因肆包（含包裝袋，驗前淨重合計零點伍零捌公克、
驗後淨重合計零點伍零陸公克），均沒收銷燬之。
    事  實
一、李楨評前於民國95年間，因施用毒品案件，經本院裁定送觀
    察、勒戒後，認有繼續施用毒品之傾向，再裁定令入戒治處
    所施以強制戒治，嗣因強制戒治已滿6 月，經評定戒治處遇
    成效合格，無繼續強制戒治之必要，於96年1 月15日自臺灣
    新店戒治所執行完畢釋放，由臺灣板橋地方法院檢察署檢察
    官以96年度戒毒偵字第57號不起訴處分確定。又於97年間，
    因施用第一、二級毒品案件，經本院以97年度訴字第2217號
    判處有期徒刑8 月、4 月，應執行有期徒刑10月後，復於98
    年間，因施用第一、二級毒品，經臺灣桃園地方法院以98年
    度審訴字第1119號判處有期徒刑8 月、4 月，應執行有期徒
    刑10月，兩案接續執行，並於99年8 月8 日縮短刑期執行完
    畢。詎李楨評不知悔改，竟分別基於施用第一、二級毒品之
    犯意，於100 年3 月7 日晚間11時30分許，在其位於新北市
    ○○區○○路新建巷28弄35之3 號住處房間內，以將第一級
    毒品海洛因摻入香菸後，吸食含有海洛因成分煙氣之方式，
    施用第一級毒品海洛因1 次後，在同一地點，以將第二級毒
    品甲基安非他命置於玻璃球內燒烤，吸食煙霧之方式，施用
    第二級毒品甲基安非他命1 次。嗣於100 年3 月8 日下午5
    時20分許，在新北市○○區○○路與幸福路口，為警查獲，
    經徵得其同意採尿送驗結果呈嗎啡、甲基安非他命、安非他
    命陽性反應，並扣得第一級毒品海洛因4 包（含包裝袋，驗
    前淨重合計0.508 公克、驗後淨重合計0.506 公克），始獲
    上情。
二、案經新北市政府警察局海山分局移送臺灣板橋地方法院檢察
    署檢察官偵查起訴。
    理  由
一、本件被告李楨評所犯係死刑、無期徒刑、最輕本刑為3 年以
    上有期徒刑以外之罪，其於準備程序中就被訴事實為有罪之
    陳述，經本院告知簡式審判程序之旨，並聽取公訴人及被告
    意見後，合議庭裁定由受命法官獨任進行簡式審判程序，合
    先敘明。
二、訊據被告對於上揭時、地，分別施用第一級毒品海洛因及第
    二級毒品甲基安非他命之犯罪事實，均坦承不諱；而被告為
    警查獲所採之尿液檢體，經送台灣檢驗科技股份有限公司以
    酵素免疫分析法及氣相層析質譜儀法檢驗結果，呈現嗎啡、
    甲基安非他命、安非他命陽性反應，此有台灣檢驗科技股份
    有限公司100 年3 月25日濫用藥物檢驗報告暨臺北縣政府警
    察局海山分局毒品案件尿液檢體編號及姓名對照表（檢體編
    號：B0000000號）1 份附卷可稽；扣案之白色粉末4 包，經
    送交通部民用航空局航空醫務中心鑑驗之結果，確含有第一
    級毒品海洛因（驗前淨重合計0.508 公克、驗後淨重合計0.
    508 公克）無訛，此有交通部民用航空局航空醫務中心毒品
    鑑定書各1 份在卷可佐，從而，本案事證明確，被告分別施
    用第一、二級毒品之犯行，均堪認定，應予依法論科。
三、核被告所為，係犯毒品危害防制條例第10條第1 項之施用第
    一級毒品罪、同條例第10條第2 項之施用第二級毒品罪。被
    告持有第一、二級毒品後進而施用，其持有之低度行為均應
    為施用之高度行為所吸收，故均不另論其持有毒品罪。被告
    所犯上開施用第一級毒品及施用第二級毒品之2 罪間，犯意
    各別，應予分論併罰。被告前因施用毒品案件，經法院分別
    判處應執行有期徒刑10月、10月確定，兩案接續執行，並於
    99年8 月8 日執行完畢，有臺灣高等法院被告前案紀錄表1
    份在卷可佐，是被告於有期徒刑執行完畢後，5 年內故意再
    犯本件有期徒刑以上之2 罪，均為累犯，應依法加重其刑。
    本院審酌被告前因施用毒品案件，經觀察、勒戒及強制戒治
    程序，由檢察官不起訴處分，再因多次施用毒品案件，經法
    院分別判刑確定，並先後於96年7 月16日、99年8 月8 日執
    行完畢後，仍不知悛悔，再次施用毒品自戕其身，顯然缺乏
    戒絕毒品之決心，惟念及被告坦承分別施用第一、二級毒品
    之犯罪事實，且其行為均尚未害及他人，並斟酌被告之犯罪
    動機、手段、持有第一級毒品數量，以及被告之智識程度等
    一切情狀，分別量處如主文所示之刑，併定應執行刑如主文
    所示。扣案之白色粉末4 包，既經交通部民用航空局航空醫
    務中心鑑驗屬第一級毒品海洛因無訛，已如前述，而包裝袋
    與其上殘留之毒品，均難以分析剝離，俱應依毒品危害防制
    條例第18條第1 項前段規定，不問屬於犯人與否，均併宣告
    沒收銷燬之，至於送鑑耗損之海洛因粉末，既已滅失，自無
    庸再予宣告沒收銷燬之必要。
據上論斷，應依刑事訴訟法第273 條之1 第1 項、第299 條第1
項前段，毒品危害防制條例第10條第1 項、第2 項、第18條第1
項前段，刑法第11條、第47條第1 項、第51條第5 款，判決如主
文。
本案經檢察官楊瀚濤到庭執行職務。
中    華    民    國   100    年    7     月    13    日
                  刑事第五庭  法  官  高增泓
以上正本證明與原本無異。
如不服本判決，應於收受送達後10日內向本院提出上訴書狀。
                              書記官  林政良
中    華    民    國   100    年    7     月    13    日
附錄本判決論罪科刑法條全文：
毒品危害防制條例第10條
施用第一級毒品者，處6月以上5年以下有期徒刑。
施用第二級毒品者，處3年以下有期徒刑。